最高法院刑事判決　　　　　　　　　 111年度台上字第4027號
上　訴　人　曾彥鈞
上列上訴人因偽造文書等罪案件，不服臺灣高等法院臺中分院中
華民國111年5月31日第二審判決（111年度上訴字第769號，起訴
案號：臺灣臺中地方檢察署110年度偵字第22949號），提起上訴
，本院判決如下：
    主  文
上訴駁回。
    理  由
按刑事訴訟法第377 條規定，上訴於第三審法院，非以判決違
  背法令為理由，不得為之。是提起第三審上訴，應以原判決違
  背法令為理由，係屬法定要件。如果上訴理由書狀並未依據卷
  內訴訟資料，具體指摘原判決不適用何種法則或如何適用不當
  ，或所指摘原判決違法情事，顯與法律規定得為第三審上訴理
  由之違法情形，不相適合時，均應認其上訴為違背法律上之程
  式，予以駁回。
本件原審審理結果，認上訴人曾彥鈞有如原判決犯罪事實欄（
  下稱事實欄）一、二所載之行使偽造私文書及詐欺取財各犯行
  明確，因而撤銷第一審之科刑判決，改判仍依想像競合犯之規
  定，從一重論處上訴人行使偽造私文書共2 罪刑，並為相關沒
  收、沒收追徵之諭知。已詳述認定犯罪事實所憑之證據及理由
  。
刑之量定，係實體法賦予法院得依職權裁量之事項，苟已以行
  為人之責任為基礎，審酌刑法第57條各款所列事項而未逾越法
  律所規定之範圍或濫用其權限，即不得任意指摘為違法，而執
  為適法之第三審上訴之理由。又被告之前科素行，乃刑法第57
  條第5 款所稱之「犯罪行為人之品性」，只要不違反重複評價
  禁止原則，自得列為量刑審酌因子之一。原判決就上訴人之犯
  罪情節，在事實欄明白認定，於理由內詳加論斷，並以上訴人
  之責任為基礎，說明審酌其前已有詐欺、偽造文書前科，仍不
  知悔改，因貪圖不法利益，佯以土地投資為幌，詐騙他人財物
  ，且偽造不動產買賣契約書，並持以行使，所為實有不該，惟
  念其坦承犯行，並與告訴人3 人達成和解之犯後態度，兼衡其
  犯罪動機、目的、手段、所生損害，暨智識程度、家庭、經濟
  情形等一切情狀而為刑之量定，核其量定之刑罰，已審酌上訴
  人業已和解之情事，並兼顧相關有利與不利之科刑資料，且未
  逾越法定刑度，亦未濫用其權限，或違反重複評價禁止原則，
  自不得任意指為違法。上訴意旨以其雖有前科，但距本案犯行
  已久，不應執為量刑審酌事項。又其業與告訴人3 人和解，後
  續亦會依約履行，家中又有母親及未成年子女待扶養為由，指
  摘原審量刑違法云云，乃就原審量刑職權之適法行使，任意指
  摘，顯與法律規定得為第三審上訴理由之違法情形，不相適合
  。
依上所述，本件關於行使偽造私文書犯行部分之上訴，不合法
  律上之程式，應予駁回。上開得上訴第三審部分之上訴，既從
  程序上予以駁回，則與之有裁判上一罪關係，經第一審及原審
  均認有罪，屬不得上訴第三審之詐欺取財罪部分之上訴，亦無
  從為實體上審判，應一併駁回。
據上論結，應依刑事訴訟法第395條前段，判決如主文。
中    華    民    國   111    年    9     月    1     日
                  刑事第三庭審判長法  官  徐  昌  錦  
                                  法  官  林  恆  吉  
                                  法  官  林  海  祥  
                                  法  官  侯  廷  昌  
                                  法  官  江  翠  萍  
本件正本證明與原本無異
                                  書記官
中    華    民    國   111    年    9     月    7     日